【裁判字號】    89,訴,2388
【裁判日期】    900105
【裁判案由】    搶奪
【裁判全文】
臺灣臺中地方法院刑事判決                        八十九年度訴字第二三八八號
    公  訴  人  台灣台中地方法院檢察署檢察官
    被      告  丙○○
右列被告因搶奪案件，經檢察官提起公訴（八十九年度偵字第一五○一八號），本院
判決如左：
    主  文
丙○○連續意圖為自己不法之所有，而搶奪他人之動產，處有期徒刑拾月。
    事  實
一、丙○○前於民國八十八年間，因犯竊盜案件，經臺灣彰化地方法院判處有期徒刑
    八月，緩刑三年確定，於八十九年三月二十四日確定，詎其在緩刑期間，仍不知
    悔改，竟基於意圖為自己不法所有之概括犯意：（一）於八十九年三月間某日凌
    晨三時多許，至台中市○○區○○路交流道附近某果菜市場內由甲○○所經營之
    檳楖攤，對甲○○佯稱欲購買飲料，而趁甲○○彎身拿取飲料而不及防備之際，
    出手搶奪甲○○置於該檳楖攤抽屜內之現款新台幣（下同）三千元，得手後即往
    攤外迅速逃逸；（二）同年八月二十二日十三時二十分許，丙○○行經台中市○
    區○○路二段五十四號前時，見張萬六腰繫行動電話手機一具，乃向張萬六佯詢
    是否要到醫院為由，靠近張萬六，並趁張萬六不及防備之際，搶奪張萬六置於左
    腰帶上之摩托羅拉廠牌行動電話手機一具，得手後隨即逃逸，張萬六見狀即自後
    追趕，嗣於同日十三時三十分許，在台中市○區○○路二段與忠明南路口時，為
    張萬六追上，並為據報後趕抵現場之警員逮捕。丙○○另於警局接受訊問時，供
    承其上開搶奪甲○○部分之犯行。
二、案經台中市警察局第三分局報請台灣台中地方法院檢察署檢察官偵查起訴。
    理  由
一、右述犯罪事實，業據被告丙○○於警局接受訊問時及在台灣台中地方法院檢察署
    檢察官偵訊中，陳述在卷，核與被害人甲○○、張萬六所指述遭搶情節相符。被
    告丙○○於本院審理中，雖改口否認有行搶被害人甲○○之犯行，並先辯稱：該
    案係「乙○○」與「吳嘉賢」所搶，繼則改稱係「吳嘉賢」一人行搶等語。經查
    ，本院依被告丙○○供述提訊證人乙○○，證人乙○○否認有被告丙○○所指行
    搶被害人甲○○之犯行。另查，被害人甲○○於本院審理中到庭指證係遭被告丙○○行搶而非證人乙○○所為。再查，被告丙○○所指「吳嘉賢」其人，經本院
    依其所述姓名、出生年度及籍貫查詢「吳嘉賢」其人之戶籍資料，查詢結果南投
    縣籍少年中並無「吳嘉賢」其人，有戶役政連結作業查詢表一份可證，而被告丙○○復未能另行陳明所指「吳嘉賢」其人之真實年籍資料以供本院查證，所辯不
    足採信。事證明確，犯行足以認定。
二、核被告丙○○所為係犯刑法第三百二十五條第一項之搶奪罪。其先後二次犯行，
    時間緊接，犯罪構成要件相同，顯係基於概括犯意而為之，為連續犯，應依刑法
    第五十六條規定，以一罪論，並加重其刑。又刑法第六十二條所規定之自首，以
    對於未發覺之罪，向有偵查權之機關或公務員自承犯罪，進而接受裁判為要件；
    而具有連續犯或牽連犯等裁判上一罪關係之犯罪，苟全部犯罪未被發覺前，行為
    人僅就其中一部分犯罪自首，固仍生全部自首之效力，反之，倘其中一部分犯罪
    已先被有偵查權之機關或公務員發覺，行為人事後方就其餘未被發覺之部分，自
    動供認其犯行時，因與上開自首之要件不符，自不得適用自首之規定減輕其刑（
    最高法院八十三年度台上字第三九三五號判決參酌）。爰審酌被告丙○○甫因犯
    竊盜罪，經臺灣彰化地方法院判處有期徒刑八月，緩刑三年確定，尚在緩刑期間
    內，有台灣高等法院被告全國前案紀錄表一紙在卷足查，其竟再犯本案，且犯罪
    之動機、目的在圖一己私利、犯罪手段非屬平和、對社會治安影響甚鉅及其自白
    部分犯行後卻未能一貫坦承等一切情狀，量處如主文所示之刑。
據上論斷，應依刑事訴訟法第二百九十九條第一項前段，刑法第三百二十五條第一項
、第五十六條，判決如主文。
中      華      民      國    九十      年      一      月      五      日
                                臺灣臺中地方法院刑事第七庭
                                    法  官  林  宗  成
右正本證明與原本無異。
如不服本判決，應於送達後十日內向本院提出上訴狀（須附繕本），上訴於台灣高等
法院台中分院。
                                    書記官
中      華      民      國    九十      年      一      月      五      日
附錄論罪科刑法條
刑法第三百二十五條第一項：
意圖為自己或第三人不法之所有，而搶奪他人之動產者，處六月以上五年以下有期徒
刑。


司法院資訊處製作；財團法人民間司法改革基金會備份。
